trunk/src/common/plugins/SpellChecker/spelling/ru_RU.aff
FLAG long
SFX JJ яться нешься/SFSPSQShSmSrsFsMsOsPsUsZTF мяться #мяться --> мнешься (н.в.е.ч.в.л.)
SFX JJ яться нетесь/SFSPSQShSmSrsFsMsOsPsUsZTF мяться #мяться --> мнетесь (н.в.мн.ч.в.л.)
SFX JJ яться нется/SFSPSQShSmSrsFsMsOsPsUsZTF мяться #мяться --> мнется (н.в.е.ч.т.л.)
SFX JJ яться нутся/SFSPSQShSmSrsFsMsOsPsUsZTF мяться #мяться --> мнутся (н.в.мн.ч.т.л.)

SFX YY Y 32
SFX YY ющий я ющий #жующий --> жуя (деепричастие из причастия действительного залога настоящего времени)
SFX YY ющийся ясь ющийся #смеющийся --> смеясь (деепричастие из причастия действительного залога настоящего времени)
SFX YY ущий а [жчшщ]ущий #алчущий --> алча (деепричастие из причастия действительного залога настоящего времени)
SFX YY ущийся ась [жчшщ]ущийся #кажущийся --> кажась (деепричастие из причастия действительного залога настоящего времени)
SFX YY ущий я [^жчшщ]ущий #блюдущий --> блюдя (деепричастие из причастия действительного залога настоящего времени)
SFX YY ущийся ясь [^жчшщ]ущийся #дерущийся --> дерясь (деепричастие из причастия действительного залога настоящего времени)
SFX YY ящий я ящий #блестящий --> блестя (деепричастие из причастия действительного залога настоящего времени)
SFX YY ящийся ясь ящийся #давящийся --> давясь (деепричастие из причастия действительного залога настоящего времени)
SFX YY ащий а ащий #значащий --> знача (деепричастие из причастия действительного залога настоящего времени)
SFX YY ащийся ась ащийся #значащийся --> значась (деепричастие из причастия действительного залога настоящего времени)
SFX YY ущий ая жаждущий #жаждущий --> жаждая (дополнительное деепричастие)
SFX YY ущий ая стонущий #стонущий --> стоная (дополнительное деепричастие)
SFX YY й 0 ший #жевавший --> жевавши (деепричастие из причастия действительного залога прошедшего времени)
SFX YY йся сь шийся #дравшийся --> дравшись (деепричастие из причастия действительного залога прошедшего времени)
SFX YY ший 0 вший #жевавший --> жевав (деепричастие из причастия действительного залога прошедшего времени)
SFX YY ший ев рший #втерший --> втерев (деепричастие из причастия действительного залога прошедшего времени)
SFX YY ший евши рший #втерший --> втеревши (деепричастие из причастия действительного залога прошедшего времени)
SFX YY ить я [^жцчшщ]ить #благословить --> благословя (деепричастие из глагола, у которого нет причастия действительного залога настоящего времени)
SFX YY иться ясь [^жцчшщ]иться #благословиться --> благословясь (деепричастие из глагола, у которого нет причастия действительного залога настоящего времени)
SFX YY ить а [жцчшщ]ить #встопорщить --> встопорща (деепричастие из глагола, у которого нет причастия действительного залога настоящего времени)
SFX YY иться ась [жцчшщ]иться #встопорщиться --> встопорщась (деепричастие из глагола, у которого нет причастия действительного залога настоящего времени)
SFX YY еть я еть #бдеть --> бдя (деепричастие из глагола, у которого нет причастия действительного залога настоящего времени)
SFX YY еться ясь еться # -->  (деепричастие из глагола, у которого нет причастия действительного залога настоящего времени)
SFX YY сти дя сти #ввести --> введя (деепричастие из глагола, у которого нет причастия действительного залога настоящего времени)
SFX YY стись дясь стись #ввестись --> введясь (деепричастие из глагола, у которого нет причастия действительного залога настоящего времени)
SFX YY ти я зти #ввезти --> ввезя (деепричастие из глагола, у которого нет причастия действительного залога настоящего времени)
SFX YY тись ясь зтись #завезти --> завезясь (деепричастие из глагола, у которого нет причастия действительного залога настоящего времени)
SFX YY ти дя йти #взойти --> взойдя (деепричастие из глагола, у которого нет причастия действительного залога настоящего времени)
SFX YY тись дясь йтись #зайтись --> зайдясь (деепричастие из глагола, у которого нет причастия действительного залога настоящего времени)
SFX YY ать а [жцчшщ]ать #заслышать --> заслыша (деепричастие из глагола, у которого нет причастия действительного залога настоящего времени)
SFX YY аться ась [жцчшщ]аться #заслышаться --> заслышась (деепричастие из глагола, у которого нет причастия действительного залога настоящего времени)
SFX YY ть в нуть #взмокнуть --> взмокнув (деепричастие, которого вообще быть не должно, но оно есть)

SFX Yy Y 7
SFX Yy ющий вая ющий #выдающий --> выдавая (деепричастие из причастия действительного залога настоящего времени)
SFX Yy ющийся ваясь ющийся #выдающийся --> выдаваясь (деепричастие из причастия действительного залога настоящего времени)
SFX Yy ть вя жить #прожить --> проживя (деепричастие из глагола, у которого нет причастия действительного залога настоящего времени)
SFX Yy сти тя сти #обрести --> обретя (деепричастие из глагола, у которого нет причастия действительного залога настоящего времени)
SFX Yy стись тясь стись #вплестись --> вплетясь (деепричастие из глагола, у которого нет причастия действительного залога настоящего времени)
SFX Yy йти дя йти #прийти --> придя (деепричастие из глагола, у которого нет причастия действительного залога настоящего времени)
SFX Yy йтись дясь йтись #прийтись --> придясь (деепричастие из глагола, у которого нет причастия действительного залога настоящего времени)

SFX Yz Y 4
SFX Yz щий чи щий #будущий --> будучи (нестандартное деепричастие)
SFX Yz щийся чись щийся #крадущийся --> крадучись (нестандартное деепричастие)
SFX Yz ти я сти #внести --> внеся (деепричастие из глагола, у которого нет причастия действительного залога настоящего времени)
SFX Yz тись ясь стись #внестись --> внесясь (деепричастие из глагола, у которого нет причастия действительного залога настоящего времени)

PFX SA Y 1
PFX SA 0 а . #приставка "а"

PFX SB Y 1
PFX SB 0 ана . #приставки "а" и "на" совместно

PFX SC Y 1
PFX SC 0 анти . #приставка "анти"

PFX SD Y 1
PFX SD 0 архи . #приставка "архи"

PFX SE Y 4
PFX SE 0 бес [кпстфхцчшщ] #приставка "бес" перед глухими согласными
PFX SE 0 без [бвгджзйлмнраоуыэ] #приставка "без" перед звонкими согласными и гласными, кроме и, е, ё, ю, я
PFX SE и безы [и] #приставка "без" перед "и"
PFX SE 0 безъ [еёюя] #приставка "без" перед е, ё, ю, я

PFX SF Y 23
PFX SF 0 в [^бвгжлмптшеёюя] #приставка "в", кроме б, в, г, ж, л, м, п, т, ш, а также гласными е, ё, ю, я
PFX SF 0 в [б][^рь] #приставка "в" перед б, исключая "бр", "бь"
PFX SF 0 в [в][^ль] #приставка "в" перед в, исключая "вь", "вл"
PFX SF 0 в [г][^н] #приставка "в" перед г, исключая "гн"
PFX SF 0 в [ж][^мн] #приставка "в" перед ж, исключая "жм" и "жн"
PFX SF 0 в [л][^ь] #приставка "в" перед л, исключая "ль"
PFX SF 0 в [м][^н] #приставка "в" перед м, исключая "мн"
PFX SF 0 в [п][^рь] #приставка "в" перед п, исключая "пр"
PFX SF 0 в [т][^р] #приставка "в" перед т, исключая "тр"
PFX SF 0 в [ш][^ь] #приставка "в" перед ш, исключая "шь"
PFX SF 0 въ [еёюя] #приставка "в" перед гласными е, ё, ю, я
PFX SF 0 в пря #приставка "в" перед "пря"
PFX SF 0 во [б][рь] #вобрать --> вберу; вбить --> вобью
PFX SF 0 во [в][ь] #ввить --> вовью
PFX SF 0 во [в][л] #вовлечь --> вовлеку
PFX SF 0 во [г][н] #вогнать --> вгони
PFX SF 0 во [ж][мн] #вжать --> вожми
PFX SF 0 во [л][ь] #влить --> волью
PFX SF 0 во [м][н] #вмять --> вомну
PFX SF 0 во [п][р][^я] #впереть --> вопру
PFX SF 0 во [п][ь] #впить --> вопью
PFX SF 0 во [т][р] #втереть --> вотру
PFX SF 0 во [ш][ь] #вшить --> вошью

PFX SG Y 12
PFX SG 0 вс [кпстфхцчшщ] #приставка "бес" перед глухими согласными
PFX SG 0 вз [гжзйлмнр] #приставка "вз" перед звонкими согласными, кроме б, в
PFX SG 0 вз [б][^рь] #приставка "вз" перед б, исключая "бр", "бь"
PFX SG 0 вз [в][^ь] #приставка "вз" перед в, исключая "вь"
PFX SG 0 вз [д][^р] #приставка "вз" перед д, исключая "др"
PFX SG 0 взъ е #приставка "вз" перед е
PFX SG 0 вз [б][р][^а] #приставка "вз" перед б, исключая "бра"
PFX SG 0 вз [д][р][^а] #приставка "вз" перед д, исключая "дра"
PFX SG 0 взо [б][р][а] #взобраться --> взберись
PFX SG 0 взо [б][ь] #взбить --> взобьюсь
PFX SG 0 взо [в][ь] #взвить --> взовьюсь
PFX SG 0 взо [д][р][а] #взодраться --> вздерись
